臺灣臺中地方法院臺中簡易庭小額民事判決
110年度中小字第3279號
原      告  明台產物保險股份有限公司

法定代理人  長瀬耕一
訴訟代理人  陶念湘  
被      告  洪加美  


上列當事人間請求損害賠償事件，本院於民國110年11月10日言
詞辯論終結，判決如下：
    主      文
被告應給付原告新臺幣43,305元，及自民國110年10月28日起至
清償日止，按週年利率5％計算之利息。
訴訟費用新臺幣1,000元由被告負擔。
本判決得假執行。
    爭執事項及理由要領
一、原告主張：被告於民國108年5月10日15時16分許，駕駛車牌
    號碼0000-00號自用小客車（下稱肇事車輛）在臺中市○○區○
    ○○街000巷0號停車場內，因未注意車前狀況及其他車輛安全
    ，不慎碰撞原告所承保，訴外人胡鶯雪所有，並由訴外人許
    平姍駕駛而靜止停放在該停車場停車格內之AYZ-0788號自用
    小客車（下稱系爭車輛)，造成系爭車輛受損，經送修復後
    ，共計支出修理費用新臺幣（下同）68,461元（含零件費用
    56,326元、工資費用4,575元、烤漆費用7,560元），原告已
    依保險契約辦理出險理賠並扣除零件折舊後（零件以超過5
    年計算折舊後為31,170元），爰依保險法第53條第1項及民
    法侵權行為規定代位請求被告賠償上開損害等情，業據原告
    提出行車執照、駕駛執照、汽車保險單、汽車險理賠申請書
    、估價單、電子發票證明聯、汽車賠償同意書、現場車輛受
    損照片4張等影本為證，並有臺中市政府警察局第四分局非
    道路車禍案件登記表在卷可稽；此外，被告對於原告主張之
    上開事實，已於相當時期受合法之通知，而於言詞辯論期日
    不到場，亦未提出準備書狀爭執，本院審酌前開證據，堪認
    原告前揭主張屬實。從而，原告依保險法第53條第1項及民
    法侵權行為之法律關係代位請求被告給付如主文第1項所示
    之金額及利息，為有理由，應予准許。
二、本件係適用小額程序所為被告敗訴之判決，應依職權宣告假
    執行；併於訴訟費用裁判同時，確定其費用額如主文第2項
    所示。
三、訴訟費用負擔及假執行宣告之依據：民事訴訟法第78條、第
    436條之19第1項、第436條之20。
中　　華　　民　　國　　110 　年　　11　　月　　24　　日
                  臺灣臺中地方法院臺中簡易庭
                                  法　官　林士傑
以上為正本，係照原本作成。
如不服本判決，應於送達後廿日內，以判決違背法令為理由，向
本院提出上訴狀並表明上訴理由（上訴理由應表明一、原判決所
違背之法令及其具體內容；二、依訴訟資料可認為原判決有違背
法令之具體事實），如於本判決宣示後送達前提起上訴者，應於
判決送達後廿日內補提上訴理由書（須附繕本）。
中　　華　　民　　國　　110 　年　　11　　月　　24　　日
                                  書記官　楊均謙